Config:
  hfst:
    Gen: ../../../src/generator-gt-norm.hfst
    Morph: ../../../src/analyser-gt-norm.hfst
  xerox:
    Gen: ../../../src/generator-gt-norm.xfst
    Morph: ../../../src/analyser-gt-norm.xfst
    App: lookup


# Comments after each noun:
# ok = checked against
# ? = not checked

# Compound nouns.

Tests:
  Noun - alkohåvllagássjelisvuohta: # MUORRA SgNom
    alkohåvllå+N+Cmp#gássjelisvuohta+N+Sg+Nom:          [alkohåvllågássjelisvuohta   , alkoholgássjelisvuohta   ]
    alkohåvllå+N+Cmp#gássjelisvuohta+N+Sg+Gen:          [alkohåvllågássjelisvuoda    , alkoholgássjelisvuoda    ]
    alkohåvllå+N+Cmp#gássjelisvuohta+N+Sg+Acc:          [alkohåvllågássjelisvuodav   , alkoholgássjelisvuodav   ]
    alkohåvllå+N+Cmp#gássjelisvuohta+N+Sg+Ine:          [alkohåvllågássjelisvuodan   , alkoholgássjelisvuodan   ]
    alkohåvllå+N+Cmp#gássjelisvuohta+N+Sg+Ill:          [alkohåvllågássjelisvuohtaj  , alkoholgássjelisvuohtaj  ]
    alkohåvllå+N+Cmp#gássjelisvuohta+N+Sg+Ela:          [alkohåvllågássjelisvuodas   , alkoholgássjelisvuodas   ]
    alkohåvllå+N+Cmp#gássjelisvuohta+N+Sg+Com:          [alkohåvllågássjelisvuodajn  , alkoholgássjelisvuodajn  ]
    alkohåvllå+N+Cmp#gássjelisvuohta+N+Pl+Nom:          [alkohåvllågássjelisvuoda    , alkoholgássjelisvuoda    ]
    alkohåvllå+N+Cmp#gássjelisvuohta+N+Pl+Gen:          [alkohåvllågássjelisvuodaj   , alkoholgássjelisvuodaj   ]
    alkohåvllå+N+Cmp#gássjelisvuohta+N+Pl+Acc:          [alkohåvllågássjelisvuodajt  , alkoholgássjelisvuodajt  ]
    alkohåvllå+N+Cmp#gássjelisvuohta+N+Pl+Ine:          [alkohåvllågássjelisvuodajn  , alkoholgássjelisvuodajn  ]
    alkohåvllå+N+Cmp#gássjelisvuohta+N+Pl+Ill:          [alkohåvllågássjelisvuodajda , alkoholgássjelisvuodajda ]
    alkohåvllå+N+Cmp#gássjelisvuohta+N+Pl+Ela:          [alkohåvllågássjelisvuodajs  , alkoholgássjelisvuodajs  ]
    alkohåvllå+N+Cmp#gássjelisvuohta+N+Pl+Com:          [alkohåvllågássjelisvuodaj   , alkoholgássjelisvuodaj   ]
    alkohåvllå+N+Cmp#gássjelisvuohta+N+Ess:             [alkohåvllågássjelisvuohtan  , alkoholgássjelisvuohtan  ]
    alkohåvllå+N+Cmp/Hyph+Cmp#gássjelisvuohta+N+Sg+Nom: [alkohåvllå-gássjelisvuohta  , alkohol-gássjelisvuohta  ]
    alkohåvllå+N+Cmp/Hyph+Cmp#gássjelisvuohta+N+Sg+Gen: [alkohåvllå-gássjelisvuoda   , alkohol-gássjelisvuoda   ]
    alkohåvllå+N+Cmp/Hyph+Cmp#gássjelisvuohta+N+Sg+Acc: [alkohåvllå-gássjelisvuodav  , alkohol-gássjelisvuodav  ]
    alkohåvllå+N+Cmp/Hyph+Cmp#gássjelisvuohta+N+Sg+Ine: [alkohåvllå-gássjelisvuodan  , alkohol-gássjelisvuodan  ]
    alkohåvllå+N+Cmp/Hyph+Cmp#gássjelisvuohta+N+Sg+Ill: [alkohåvllå-gássjelisvuohtaj , alkohol-gássjelisvuohtaj ]
    alkohåvllå+N+Cmp/Hyph+Cmp#gássjelisvuohta+N+Sg+Ela: [alkohåvllå-gássjelisvuodas  , alkohol-gássjelisvuodas  ]
    alkohåvllå+N+Cmp/Hyph+Cmp#gássjelisvuohta+N+Sg+Com: [alkohåvllå-gássjelisvuodajn , alkohol-gássjelisvuodajn ]
    alkohåvllå+N+Cmp/Hyph+Cmp#gássjelisvuohta+N+Pl+Nom: [alkohåvllå-gássjelisvuoda   , alkohol-gássjelisvuoda   ]
    alkohåvllå+N+Cmp/Hyph+Cmp#gássjelisvuohta+N+Pl+Gen: [alkohåvllå-gássjelisvuodaj  , alkohol-gássjelisvuodaj  ]
    alkohåvllå+N+Cmp/Hyph+Cmp#gássjelisvuohta+N+Pl+Acc: [alkohåvllå-gássjelisvuodajt , alkohol-gássjelisvuodajt ]
    alkohåvllå+N+Cmp/Hyph+Cmp#gássjelisvuohta+N+Pl+Ine: [alkohåvllå-gássjelisvuodajn , alkohol-gássjelisvuodajn ]
    alkohåvllå+N+Cmp/Hyph+Cmp#gássjelisvuohta+N+Pl+Ill: [alkohåvllå-gássjelisvuodajda, alkohol-gássjelisvuodajda]
    alkohåvllå+N+Cmp/Hyph+Cmp#gássjelisvuohta+N+Pl+Ela: [alkohåvllå-gássjelisvuodajs , alkohol-gássjelisvuodajs ]
    alkohåvllå+N+Cmp/Hyph+Cmp#gássjelisvuohta+N+Pl+Com: [alkohåvllå-gássjelisvuodaj  , alkohol-gássjelisvuodaj  ]
    alkohåvllå+N+Cmp/Hyph+Cmp#gássjelisvuohta+N+Ess:    [alkohåvllå-gássjelisvuohtan , alkohol-gássjelisvuohtan ]
    alkohåvllå+N+Cmp#gássjelisvuohta+N+Der/Dimin+N+Sg+Nom:             []
    alkohåvllå+N+Cmp#gássjelisvuohta+N+Der/Dimin+N+Der/Dimin+N+Sg+Nom: []
    alkohåvllå+N+Cmp#gássjelisvuohta+N+Der/Car+A+Sg+Nom:               []
    alkohåvllå+N+Cmp#gássjelisvuohta+N+Der/ahtes+A+Sg+Nom:             []
    alkohåvllå+N+Cmp#gássjelisvuohta+N+Der/lasj+A+Sg+Nom:              []
    alkohåvllå+N+Cmp#gássjelisvuohta+N+Abe:          [alkohåvllågássjelisvuodadak,  alkohåvllågássjelisvuodada, alkoholgássjelisvuodadak,  alkoholgássjelisvuodada]
    alkohåvllå+N+Cmp/Hyph+Cmp#gássjelisvuohta+N+Abe: [alkohåvllå-gássjelisvuodadak, alkohåvllå-gássjelisvuodada, alkohol-gássjelisvuodadak,  alkohol-gássjelisvuodada]

  Noun - juogosgirjje: # MUORRA SgNom
    juogos+N+Cmp#girjje+N+Sg+Nom: juogosgirjje
    juogos+N+Cmp#girjje+N+Sg+Gen: juogosgirje
    juogos+N+Cmp#girjje+N+Sg+Acc: juogosgirjev 
    juogos+N+Cmp#girjje+N+Sg+Ine: juogosgirjen
    juogos+N+Cmp#girjje+N+Sg+Ill: juogosgirjjáj
    juogos+N+Cmp#girjje+N+Sg+Ela: juogosgirjes
    juogos+N+Cmp#girjje+N+Sg+Com: juogosgirjijn
    juogos+N+Cmp#girjje+N+Pl+Nom: juogosgirje
    juogos+N+Cmp#girjje+N+Pl+Gen: juogosgirjij 
    juogos+N+Cmp#girjje+N+Pl+Acc: juogosgirjijt
    juogos+N+Cmp#girjje+N+Pl+Ine: juogosgirjijn
    juogos+N+Cmp#girjje+N+Pl+Ill: juogosgirjijda
    juogos+N+Cmp#girjje+N+Pl+Ela: juogosgirjijs
    juogos+N+Cmp#girjje+N+Pl+Com: juogosgirjij
    juogos+N+Cmp#girjje+N+Ess:    juogosgirjjen
    juogos+N+Cmp#girjje+N+Der/Dimin+N+Sg+Nom: juogosgirjásj
    juogos+N+Cmp#girjje+N+Der/Dimin+N+Der/Dimin+N+Sg+Nom: juogosgirjátjasj
    juogos+N+Cmp#girjje+N+Der/Car+A+Sg+Nom: juogosgirjedibme
    juogos+N+Cmp/Hyph+Cmp#girjje+N+Sg+Nom: juogos-girjje
    juogos+N+Cmp/Hyph+Cmp#girjje+N+Sg+Gen: juogos-girje
    juogos+N+Cmp/Hyph+Cmp#girjje+N+Sg+Acc: juogos-girjev
    juogos+N+Cmp/Hyph+Cmp#girjje+N+Sg+Ine: juogos-girjen
    juogos+N+Cmp/Hyph+Cmp#girjje+N+Sg+Ill: juogos-girjjáj
    juogos+N+Cmp/Hyph+Cmp#girjje+N+Sg+Ela: juogos-girjes
    juogos+N+Cmp/Hyph+Cmp#girjje+N+Sg+Com: juogos-girjijn
    juogos+N+Cmp/Hyph+Cmp#girjje+N+Pl+Nom: juogos-girje
    juogos+N+Cmp/Hyph+Cmp#girjje+N+Pl+Gen: juogos-girjij
    juogos+N+Cmp/Hyph+Cmp#girjje+N+Pl+Acc: juogos-girjijt
    juogos+N+Cmp/Hyph+Cmp#girjje+N+Pl+Ine: juogos-girjijn
    juogos+N+Cmp/Hyph+Cmp#girjje+N+Pl+Ill: juogos-girjijda
    juogos+N+Cmp/Hyph+Cmp#girjje+N+Pl+Ela: juogos-girjijs
    juogos+N+Cmp/Hyph+Cmp#girjje+N+Pl+Com: juogos-girjij
    juogos+N+Cmp/Hyph+Cmp#girjje+N+Ess: juogos-girjjen
    juogos+N+Cmp/Hyph+Cmp#girjje+N+Der/Dimin+N+Sg+Nom: juogos-girjásj
    juogos+N+Cmp/Hyph+Cmp#girjje+N+Der/Dimin+N+Der/Dimin+N+Sg+Nom: juogos-girjátjasj
    juogos+N+Cmp/Hyph+Cmp#girjje+N+Der/Car+A+Sg+Nom: juogos-girjedibme
    juogos+N+Cmp#girjje+N+Der/ahtes+A+Sg+Nom: []
    juogos+N+Cmp#girjje+N+Der/lasj+A+Sg+Nom: juogosgirjálasj
    juogos+N+Cmp#girjje+N+Abe: [juogosgirjedak, juogosgirjeda]
    juogos+N+Cmp/Hyph+Cmp#girjje+N+Der/lasj+A+Sg+Nom: juogos-girjálasj
    juogos+N+Cmp/Hyph+Cmp#girjje+N+Abe: [juogos-girjedak, juogos-girjeda]

  Noun - bijllajuogos: # ÅRES SgNom
    bijlla+N+Cmp#juogos+N+Sg+Nom: bijllajuogos
    bijlla+N+Cmp#juogos+N+Sg+Gen: bijllajuohkusa
    bijlla+N+Cmp#juogos+N+Sg+Acc: bijllajuohkusav 
    bijlla+N+Cmp#juogos+N+Sg+Ine: bijllajuohkusin 
    bijlla+N+Cmp#juogos+N+Sg+Ill: bijllajuohkusij 
    bijlla+N+Cmp#juogos+N+Sg+Ela: bijllajuohkusis 
    bijlla+N+Cmp#juogos+N+Sg+Com: bijllajuohkusijn
    bijlla+N+Cmp#juogos+N+Pl+Nom: bijllajuohkusa
    bijlla+N+Cmp#juogos+N+Pl+Gen: bijllajuohkusij 
    bijlla+N+Cmp#juogos+N+Pl+Acc: bijllajuohkusijt
    bijlla+N+Cmp#juogos+N+Pl+Ine: bijllajuohkusijn
    bijlla+N+Cmp#juogos+N+Pl+Ill: bijllajuohkusijda
    bijlla+N+Cmp#juogos+N+Pl+Ela: bijllajuohkusijs
    bijlla+N+Cmp#juogos+N+Pl+Com: bijllajuohkusij 
    bijlla+N+Cmp#juogos+N+Ess: [bijllajuohkusin, bijllajuogon] 
    bijlla+N+Cmp#juogos+N+Der/Dimin+N+Sg+Nom: bijllajuohkusasj
    bijlla+N+Cmp#juogos+N+Der/Dimin+N+Der/Dimin+N+Sg+Nom: bijllajuohkusattjasj
    bijlla+N+Cmp#juogos+N+Der/Car+A+Sg+Nom: []
    bijlla+N+Cmp#juogos+N+Der/ahtes+A+Sg+Nom: bijllajuohkusahtes
    bijlla+N+Cmp#juogos+N+Der/ahtes+A+Pl+Nom: [bijllajuohkusahttá, bijllajuohkusahttása]
    bijlla+N+Cmp#juogos+N+Der/ahtes+A+Sg+Ill: [bijllajuohkusahttáj, bijllajuohkusahttásij]
    bijlla+N+Cmp#juogos+N+Der/lasj+A+Sg+Nom: []
    bijlla+N+Cmp#juogos+N+Abe: [bijllajuohkusahtá, bijllajuohkusahti]
    bijlla+N+Cmp/Hyph+Cmp#juogos+N+Sg+Nom: bijlla-juogos
    bijlla+N+Cmp/Hyph+Cmp#juogos+N+Sg+Gen: bijlla-juohkusa
    bijlla+N+Cmp/Hyph+Cmp#juogos+N+Sg+Acc: bijlla-juohkusav
    bijlla+N+Cmp/Hyph+Cmp#juogos+N+Sg+Ine: bijlla-juohkusin
    bijlla+N+Cmp/Hyph+Cmp#juogos+N+Sg+Ill: bijlla-juohkusij
    bijlla+N+Cmp/Hyph+Cmp#juogos+N+Sg+Ela: bijlla-juohkusis
    bijlla+N+Cmp/Hyph+Cmp#juogos+N+Sg+Com: bijlla-juohkusijn
    bijlla+N+Cmp/Hyph+Cmp#juogos+N+Pl+Nom: bijlla-juohkusa
    bijlla+N+Cmp/Hyph+Cmp#juogos+N+Pl+Gen: bijlla-juohkusij
    bijlla+N+Cmp/Hyph+Cmp#juogos+N+Pl+Acc: bijlla-juohkusijt
    bijlla+N+Cmp/Hyph+Cmp#juogos+N+Pl+Ine: bijlla-juohkusijn
    bijlla+N+Cmp/Hyph+Cmp#juogos+N+Pl+Ill: bijlla-juohkusijda
    bijlla+N+Cmp/Hyph+Cmp#juogos+N+Pl+Ela: bijlla-juohkusijs
    bijlla+N+Cmp/Hyph+Cmp#juogos+N+Pl+Com: bijlla-juohkusij
    bijlla+N+Cmp/Hyph+Cmp#juogos+N+Ess: [bijlla-juohkusin, bijlla-juogon] 
    bijlla+N+Cmp/Hyph+Cmp#juogos+N+Der/Dimin+N+Sg+Nom: bijlla-juohkusasj
    bijlla+N+Cmp/Hyph+Cmp#juogos+N+Der/Dimin+N+Der/Dimin+N+Sg+Nom: bijlla-juohkusattjasj
    bijlla+N+Cmp/Hyph+Cmp#juogos+N+Der/Car+A+Sg+Nom: []
    bijlla+N+Cmp/Hyph+Cmp#juogos+N+Der/ahtes+A+Sg+Nom: bijlla-juohkusahtes
    bijlla+N+Cmp/Hyph+Cmp#juogos+N+Der/ahtes+A+Pl+Nom: [bijlla-juohkusahttá, bijlla-juohkusahttása]
    bijlla+N+Cmp/Hyph+Cmp#juogos+N+Der/ahtes+A+Sg+Ill: [bijlla-juohkusahttáj, bijlla-juohkusahttásij]
    bijlla+N+Cmp/Hyph+Cmp#juogos+N+Der/lasj+A+Sg+Nom: []
    bijlla+N+Cmp/Hyph+Cmp#juogos+N+Abe: [bijlla-juohkusahtá, bijlla-juohkusahti]

  Noun - giedjeklihtte: # GAHPER + MUORRA SgNom SgGen - XXX kva med PlGen?
    giedjek+N+Cmp#lihtte+N+Sg+Nom: [giedjeklihtte , giedjegalihtte]
    giedjek+N+Cmp#lihtte+N+Sg+Ine: [giedjeklihten , giedjegalihten]
    giedjek+N+Cmp#lihtte+N+Sg+Ill: [giedjeklihttáj, giedjegalihttáj]
    giedjek+N+Cmp#lihtte+N+Der/Dimin+N+Sg+Nom: [giedjeklihtásj, giedjegalihtásj]
    giedjek+N+Cmp/Hyph+Cmp#lihtte+N+Sg+Nom: [giedjek-lihtte , giedjega-lihtte]
    giedjek+N+Cmp/Hyph+Cmp#lihtte+N+Sg+Ine: [giedjek-lihten , giedjega-lihten]
    giedjek+N+Cmp/Hyph+Cmp#lihtte+N+Sg+Ill: [giedjek-lihttáj, giedjega-lihttáj]
    giedjek+N+Cmp/Hyph+Cmp#lihtte+N+Der/Dimin+N+Sg+Nom: [giedjek-lihtásj, giedjega-lihtásj]

  Noun -ednamdille: # NOADE
    ednam+N+Cmp#dille+N+Sg+Nom:                      [ednamdille,    ednamadille,    ednamijdille   ]
    ednam+N+Cmp#dille+N+Sg+Gen:                      [ednamdile,     ednamadile,     ednamijdile    ]
    ednam+N+Cmp#dille+N+Sg+Gen+PxDu1:                [ednamdiláma,   ednamadiláma,   ednamijdiláma  ]
    ednam+N+Cmp#dille+N+Sg+Acc:                      [ednamdilev,    ednamadilev,    ednamijdilev   ]
    ednam+N+Cmp#dille+N+Sg+Ine:                      [ednamdilen,    ednamadilen,    ednamijdilen   ]
    ednam+N+Cmp#dille+N+Sg+Ill:                      [ednamdilláj,   ednamadilláj,   ednamijdilláj  ]
    ednam+N+Cmp#dille+N+Sg+Ela:                      [ednamdiles,    ednamadiles,    ednamijdiles   ]
    ednam+N+Cmp#dille+N+Sg+Com:                      [ednamdilijn,   ednamadilijn,   ednamijdilijn  ]
    ednam+N+Cmp#dille+N+Pl+Nom:                      [ednamdile,     ednamadile,     ednamijdile    ]
    ednam+N+Cmp#dille+N+Pl+Gen:                      [ednamdilij,    ednamadilij,    ednamijdilij   ]
    ednam+N+Cmp#dille+N+Pl+Acc:                      [ednamdilijt,   ednamadilijt,   ednamijdilijt  ]
    ednam+N+Cmp#dille+N+Pl+Ine:                      [ednamdilijn,   ednamadilijn,   ednamijdilijn  ]
    ednam+N+Cmp#dille+N+Pl+Ill:                      [ednamdilijda,  ednamadilijda,  ednamijdilijda ]
    ednam+N+Cmp#dille+N+Pl+Ela:                      [ednamdilijs,   ednamadilijs,   ednamijdilijs  ]
    ednam+N+Cmp#dille+N+Pl+Com:                      [ednamdilij,    ednamadilij,    ednamijdilij   ]
    ednam+N+Cmp#dille+N+Ess:                         [ednamdillen,   ednamadillen,   ednamijdillen  ]
    ednam+N+Cmp#dille+N+Der/Dimin+N+Sg+Nom:          [ednamdilásj,   ednamadilásj,   ednamijdilásj  ]
    ednam+N+Cmp/Hyph+Cmp#dille+N+Sg+Nom:             [ednam-dille,   ednama-dille,   ednamij-dille  ]
    ednam+N+Cmp/Hyph+Cmp#dille+N+Sg+Gen:             [ednam-dile,    ednama-dile,    ednamij-dile   ]
    ednam+N+Cmp/Hyph+Cmp#dille+N+Sg+Gen+PxDu1:       [ednam-diláma,  ednama-diláma,  ednamij-diláma ]
    ednam+N+Cmp/Hyph+Cmp#dille+N+Sg+Acc:             [ednam-dilev,   ednama-dilev,   ednamij-dilev  ]
    ednam+N+Cmp/Hyph+Cmp#dille+N+Sg+Ine:             [ednam-dilen,   ednama-dilen,   ednamij-dilen  ]
    ednam+N+Cmp/Hyph+Cmp#dille+N+Sg+Ill:             [ednam-dilláj,  ednama-dilláj,  ednamij-dilláj ]
    ednam+N+Cmp/Hyph+Cmp#dille+N+Sg+Ela:             [ednam-diles,   ednama-diles,   ednamij-diles  ]
    ednam+N+Cmp/Hyph+Cmp#dille+N+Sg+Com:             [ednam-dilijn,  ednama-dilijn,  ednamij-dilijn ]
    ednam+N+Cmp/Hyph+Cmp#dille+N+Pl+Nom:             [ednam-dile,    ednama-dile,    ednamij-dile   ]
    ednam+N+Cmp/Hyph+Cmp#dille+N+Pl+Gen:             [ednam-dilij,   ednama-dilij,   ednamij-dilij  ]
    ednam+N+Cmp/Hyph+Cmp#dille+N+Pl+Acc:             [ednam-dilijt,  ednama-dilijt,  ednamij-dilijt ]
    ednam+N+Cmp/Hyph+Cmp#dille+N+Pl+Ine:             [ednam-dilijn,  ednama-dilijn,  ednamij-dilijn ]
    ednam+N+Cmp/Hyph+Cmp#dille+N+Pl+Ill:             [ednam-dilijda, ednama-dilijda, ednamij-dilijda]
    ednam+N+Cmp/Hyph+Cmp#dille+N+Pl+Ela:             [ednam-dilijs,  ednama-dilijs,  ednamij-dilijs ]
    ednam+N+Cmp/Hyph+Cmp#dille+N+Pl+Com:             [ednam-dilij,   ednama-dilij,   ednamij-dilij  ]
    ednam+N+Cmp/Hyph+Cmp#dille+N+Ess:                [ednam-dillen,  ednama-dillen,  ednamij-dillen ]
    ednam+N+Cmp/Hyph+Cmp#dille+N+Der/Dimin+N+Sg+Nom: [ednam-dilásj,  ednama-dilásj,  ednamij-dilásj ]

  Noun - ulmusjjuolgge: # MUORRA
    ulmusj+N+Cmp#juolgge+N+Sg+Nom: [ulmusjjuolgge , ulmutjajuolgge,  ulmutjijjuolgge]
    ulmusj+N+Cmp#juolgge+N+Pl+Nom: [ulmusjjuolge  , ulmutjajuolge,   ulmutjijjuolge]
    ulmusj+N+Cmp#juolgge+N+Sg+Ill: [ulmusjjuolggáj, ulmutjajuolggáj, ulmutjijjuolggáj]
    ulmusj+N+Cmp#juolgge+N+Der/Dimin+N+Sg+Nom: [ulmusjjuolgásj, ulmutjajuolgásj, ulmutjijjuolgásj]
    ulmusj+N+Cmp#juolgge+N+Der/Dimin+N+Der/Dimin+N+Sg+Nom: [ulmusjjuolgátjasj, ulmutjajuolgátjasj, ulmutjijjuolgátjasj]
    ulmusj+N+Cmp#juolgge+N+Der/Car+A+Sg+Nom: [ulmusjjuolgedibme, ulmutjajuolgedibme, ulmutjijjuolgedibme]
    ulmusj+N+Cmp#juolgge+N+Der/ahtes+A+Sg+Nom: []
    ulmusj+N+Cmp#juolgge+N+Abe: [ulmusjjuolgedak, ulmusjjuolgeda, ulmutjajuolgedak, ulmutjajuolgeda, ulmutjijjuolgedak, ulmutjijjuolgeda]
    ulmusj+N+Cmp/Hyph+Cmp#juolgge+N+Sg+Nom: [ulmusj-juolgge, ulmutja-juolgge, ulmutjij-juolgge]
    ulmusj+N+Cmp/Hyph+Cmp#juolgge+N+Pl+Nom: [ulmusj-juolge, ulmutja-juolge, ulmutjij-juolge]
    ulmusj+N+Cmp/Hyph+Cmp#juolgge+N+Sg+Ill: [ulmusj-juolggáj, ulmutja-juolggáj, ulmutjij-juolggáj]
    ulmusj+N+Cmp/Hyph+Cmp#juolgge+N+Der/Dimin+N+Sg+Nom: [ulmusj-juolgásj, ulmutja-juolgásj, ulmutjij-juolgásj]
    ulmusj+N+Cmp/Hyph+Cmp#juolgge+N+Der/Dimin+N+Der/Dimin+N+Sg+Nom: [ulmusj-juolgátjasj, ulmutja-juolgátjasj, ulmutjij-juolgátjasj]
    ulmusj+N+Cmp/Hyph+Cmp#juolgge+N+Der/Car+A+Sg+Nom: [ulmusj-juolgedibme, ulmutja-juolgedibme, ulmutjij-juolgedibme]
    ulmusj+N+Cmp/Hyph+Cmp#juolgge+N+Der/ahtes+A+Sg+Nom: []
    ulmusj+N+Cmp/Hyph+Cmp#juolgge+N+Abe: [ulmusj-juolgedak, ulmusj-juolgeda, ulmutja-juolgedak, ulmutja-juolgeda, ulmutjij-juolgedak, ulmutjij-juolgeda]

  Noun - dilletjåhkanibme: # VSBST-EVEN - XXX Kva med SgGen og PlGen?
    dille+N+Cmp#tjåhkanibme+N+Sg+Nom: [dilletjåhkanibme]
    dille+N+Cmp#tjåhkanibme+N+Sg+Ine: [dilletjåhkanimen]
    dille+N+Cmp#tjåhkanibme+N+Sg+Ill: [dilletjåhkanibmáj]
    dille+N+Cmp#tjåhkanibme+N+Der/Dimin+N+Sg+Nom: [dilletjåhkanimásj]
    dille+N+Cmp#tjåhkanibme+N+Der/Dimin+N+Der/Dimin+N+Sg+Nom: [dilletjåhkanimátjasj]
    dille+N+Cmp/Hyph+Cmp#tjåhkanibme+N+Sg+Nom: [dille-tjåhkanibme]
    dille+N+Cmp/Hyph+Cmp#tjåhkanibme+N+Sg+Ine: [dille-tjåhkanimen]
    dille+N+Cmp/Hyph+Cmp#tjåhkanibme+N+Sg+Ill: [dille-tjåhkanibmáj]
    dille+N+Cmp/Hyph+Cmp#tjåhkanibme+N+Der/Dimin+N+Sg+Nom: [dille-tjåhkanimásj]
    dille+N+Cmp/Hyph+Cmp#tjåhkanibme+N+Der/Dimin+N+Der/Dimin+N+Sg+Nom: [dille-tjåhkanimátjasj]
    dille+N+Cmp#tjåhkanibme+N+Der/Car+A+Sg+Nom: []
#   dille+N+Cmp#tjåhkanibme+N+Der/ahtes+A+Sg+Nom: [] # tjåhkanahtes - tjåhkanibme kan ikkje deriverast med ahtes
    dille+N+Cmp#tjåhkanibme+N+Abe: []
    dille+N+Cmp/Hyph+Cmp#tjåhkanibme+N+Der/Car+A+Sg+Nom: []
#   dille+N+Cmp/Hyph+Cmp#tjåhkanibme+N+Der/ahtes+A+Sg+Nom: [] # tjåhkanahtes - tjåhkanibme kan ikkje deriverast med ahtes
    dille+N+Cmp/Hyph+Cmp#tjåhkanibme+N+Abe: []

  Noun - tjåhkanimrámát: # GAHPER
    tjåhkanibme+N+Cmp/Hyph+Cmp#rámát+N+Sg+Nom: tjåhkanim-rámát
    tjåhkanibme+N+Cmp/Hyph+Cmp#rámát+N+Sg+Ine: tjåhkanim-rámádin
    tjåhkanibme+N+Cmp/Hyph+Cmp#rámát+N+Sg+Ill: tjåhkanim-rámádij
    tjåhkanibme+N+Cmp#rámát+N+Sg+Nom: tjåhkanimrámát 
    tjåhkanibme+N+Cmp#rámát+N+Sg+Ine: tjåhkanimrámádin
    tjåhkanibme+N+Cmp#rámát+N+Sg+Ill: tjåhkanimrámádij

  Noun - barggogæhttjesiebrre: # MUORRA - +Cmp/SgNom + +Cmp/SgGen
    barggogæhttje+N+NomAg+Cmp#siebrre+N+Sg+Nom: [barggogæhttjesiebrre, barggogähttjesiebrre, barggogæhttjijsiebrre, barggogähttjijsiebrre]
    barggogæhttje+N+NomAg+Cmp#siebrre+N+Pl+Nom: [barggogæhttjesiebre, barggogähttjesiebre, barggogæhttjijsiebre, barggogähttjijsiebre]
    barggogæhttje+N+NomAg+Cmp#siebrre+N+Sg+Ill: [barggogæhttjesæbrráj, barggogæhttjesäbrráj, barggogähttjesæbrráj, barggogähttjesäbrráj, barggogæhttjijsæbrráj, barggogæhttjijsäbrráj, barggogähttjijsäbrráj, barggogähttjijsæbrráj]
    barggogæhttje+N+NomAg+Cmp#siebrre+N+Der/Dimin+N+Sg+Nom: [barggogæhttjesæbrásj, barggogæhttjesäbrásj, barggogähttjesæbrásj, barggogähttjesäbrásj, barggogæhttjijsæbrásj, barggogæhttjijsäbrásj, barggogähttjijsäbrásj, barggogähttjijsæbrásj]
    barggogæhttje+N+NomAg+Cmp#siebrre+N+Der/Dimin+N+Der/Dimin+N+Sg+Nom: [barggogæhttjesæbrátjasj, barggogæhttjesäbrátjasj, barggogähttjesäbrátjasj, barggogähttjesæbrátjasj, barggogæhttjijsæbrátjasj, barggogæhttjijsäbrátjasj, barggogähttjijsäbrátjasj, barggogähttjijsæbrátjasj]
    barggogæhttje+N+NomAg+Cmp#siebrre+N+Der/Car+A+Sg+Nom: [barggogæhttjesiebredibme, barggogähttjesiebredibme, barggogæhttjijsiebredibme, barggogähttjijsiebredibme]
    barggogæhttje+N+NomAg+Cmp#siebrre+N+Der/ahtes+A+Sg+Nom: []
    barggogæhttje+N+NomAg+Cmp#siebrre+N+Abe: [barggogæhttjesiebredak, barggogähttjesiebredak, barggogæhttjesiebreda, barggogähttjesiebreda, barggogæhttjijsiebredak, barggogähttjijsiebredak, barggogæhttjijsiebreda, barggogähttjijsiebreda]
    barggogæhttje+N+NomAg+Cmp/Hyph+Cmp#siebrre+N+Sg+Nom: [barggogæhttje-siebrre, barggogähttje-siebrre, barggogæhttjij-siebrre, barggogähttjij-siebrre]
    barggogæhttje+N+NomAg+Cmp/Hyph+Cmp#siebrre+N+Pl+Nom: [barggogæhttje-siebre, barggogähttje-siebre, barggogæhttjij-siebre, barggogähttjij-siebre]
    barggogæhttje+N+NomAg+Cmp/Hyph+Cmp#siebrre+N+Sg+Ill: [barggogæhttje-sæbrráj, barggogæhttje-säbrráj, barggogähttje-sæbrráj, barggogähttje-säbrráj, barggogæhttjij-sæbrráj, barggogæhttjij-säbrráj, barggogähttjij-säbrráj, barggogähttjij-sæbrráj]
    barggogæhttje+N+NomAg+Cmp/Hyph+Cmp#siebrre+N+Der/Dimin+N+Sg+Nom: [barggogæhttje-sæbrásj, barggogæhttje-säbrásj, barggogähttje-sæbrásj, barggogähttje-säbrásj, barggogæhttjij-sæbrásj, barggogæhttjij-säbrásj, barggogähttjij-säbrásj, barggogähttjij-sæbrásj]
    barggogæhttje+N+NomAg+Cmp/Hyph+Cmp#siebrre+N+Der/Dimin+N+Der/Dimin+N+Sg+Nom: [barggogæhttje-sæbrátjasj, barggogæhttje-säbrátjasj, barggogähttje-säbrátjasj, barggogähttje-sæbrátjasj, barggogæhttjij-sæbrátjasj, barggogæhttjij-säbrátjasj, barggogähttjij-säbrátjasj, barggogähttjij-sæbrátjasj]
    barggogæhttje+N+NomAg+Cmp/Hyph+Cmp#siebrre+N+Der/Car+A+Sg+Nom: [barggogæhttje-siebredibme, barggogähttje-siebredibme, barggogæhttjij-siebredibme, barggogähttjij-siebredibme]
    barggogæhttje+N+NomAg+Cmp/Hyph+Cmp#siebrre+N+Der/ahtes+A+Sg+Nom: []
    barggogæhttje+N+NomAg+Cmp/Hyph+Cmp#siebrre+N+Abe: [barggogæhttje-siebredak, barggogähttje-siebredak, barggogæhttje-siebreda, barggogähttje-siebreda, barggogæhttjij-siebredak, barggogähttjij-siebredak, barggogæhttjij-siebreda, barggogähttjij-siebreda]


  Noun - juhkkijsiebrre: # MUORRA - +Cmp/SgNom + +Cmp/SgGen
    juhkat+V+TV+Der/NomAg+N+Cmp#siebrre+N+Sg+Nom: [juhkkijsiebrre, juhkkesiebrre]
    juhkat+V+TV+Der/NomAg+N+Cmp#siebrre+N+Pl+Nom: [juhkkijsiebre, juhkkesiebre]
    juhkat+V+TV+Der/NomAg+N+Cmp#siebrre+N+Sg+Ill: [juhkkijsæbrráj, juhkkijsäbrráj, juhkkesæbrráj, juhkkesäbrráj]
    juhkat+V+TV+Der/NomAg+N+Cmp#siebrre+N+Der/Dimin+N+Sg+Nom: [juhkkijsæbrásj, juhkkijsäbrásj, juhkkesæbrásj, juhkkesäbrásj]
    juhkat+V+TV+Der/NomAg+N+Cmp#siebrre+N+Der/Dimin+N+Der/Dimin+N+Sg+Nom: [juhkkijsæbrátjasj, juhkkijsäbrátjasj, juhkkesæbrátjasj, juhkkesäbrátjasj]
    juhkat+V+TV+Der/NomAg+N+Cmp#siebrre+N+Der/Car+A+Sg+Nom: [juhkkijsiebredibme, juhkkesiebredibme]
    juhkat+V+TV+Der/NomAg+N+Cmp#siebrre+N+Der/ahtes+A+Sg+Nom: []
    juhkat+V+TV+Der/NomAg+N+Cmp#siebrre+N+Abe: [juhkkijsiebredak, juhkkijsiebreda, juhkkesiebredak, juhkkesiebreda]
    juhkat+V+TV+Der/NomAg+N+Cmp/Hyph+Cmp#siebrre+N+Sg+Nom: [juhkkij-siebrre, juhkke-siebrre]
    juhkat+V+TV+Der/NomAg+N+Cmp/Hyph+Cmp#siebrre+N+Pl+Nom: [juhkkij-siebre , juhkke-siebre]
    juhkat+V+TV+Der/NomAg+N+Cmp/Hyph+Cmp#siebrre+N+Sg+Ill: [juhkkij-sæbrráj, juhkkij-säbrráj, juhkke-sæbrráj, juhkke-säbrráj]
    juhkat+V+TV+Der/NomAg+N+Cmp/Hyph+Cmp#siebrre+N+Der/Dimin+N+Sg+Nom: [juhkkij-sæbrásj, juhkkij-säbrásj, juhkke-sæbrásj, juhkke-säbrásj]
    juhkat+V+TV+Der/NomAg+N+Cmp/Hyph+Cmp#siebrre+N+Der/Dimin+N+Der/Dimin+N+Sg+Nom: [juhkkij-sæbrátjasj, juhkkij-säbrátjasj, juhkke-sæbrátjasj, juhkke-säbrátjasj]
    juhkat+V+TV+Der/NomAg+N+Cmp/Hyph+Cmp#siebrre+N+Der/Car+A+Sg+Nom: [juhkkij-siebredibme, juhkke-siebredibme]
    juhkat+V+TV+Der/NomAg+N+Cmp/Hyph+Cmp#siebrre+N+Der/ahtes+A+Sg+Nom: []
    juhkat+V+TV+Der/NomAg+N+Cmp/Hyph+Cmp#siebrre+N+Abe: [juhkkij-siebredak, juhkkij-siebreda, juhkke-siebredak, juhkke-siebreda]


  Noun - tjásjrámát: # GAHPER
    tjáhtje+N+Cmp/Sh+Cmp#rámát+N+Sg+Nom: tjásjrámát
    tjáhtje+N+Cmp/Sh+Cmp#rámát+N+Pl+Nom: tjásjrámáda
    tjáhtje+N+Cmp/Sh+Cmp#rámát+N+Sg+Ill: tjásjrámádij
    tjáhtje+N+Cmp/Sh+Cmp#rámát+N+Der/Dimin+N+Sg+Nom: tjásjrámádasj
    tjáhtje+N+Cmp/Sh+Cmp#rámát+N+Der/Dimin+N+Der/Dimin+N+Sg+Nom: tjásjrámádattjasj
    tjáhtje+N+Cmp/Sh+Cmp#rámát+N+Der/Car+A+Sg+Nom: []
    tjáhtje+N+Cmp/Sh+Cmp#rámát+N+Der/ahtes+A+Sg+Nom: tjásjrámádahtes
    tjáhtje+N+Cmp/Sh+Cmp#rámát+N+Abe: [tjásjrámádahtá, tjásjrámádahti]
    tjáhtje+N+Cmp/Sh+Cmp/Hyph+Cmp#rámát+N+Sg+Nom: tjásj-rámát
    tjáhtje+N+Cmp/Sh+Cmp/Hyph+Cmp#rámát+N+Pl+Nom: tjásj-rámáda
    tjáhtje+N+Cmp/Sh+Cmp/Hyph+Cmp#rámát+N+Sg+Ill: tjásj-rámádij
    tjáhtje+N+Cmp/Sh+Cmp/Hyph+Cmp#rámát+N+Der/Dimin+N+Sg+Nom: tjásj-rámádasj
    tjáhtje+N+Cmp/Sh+Cmp/Hyph+Cmp#rámát+N+Der/Dimin+N+Der/Dimin+N+Sg+Nom: tjásj-rámádattjasj
    tjáhtje+N+Cmp/Sh+Cmp/Hyph+Cmp#rámát+N+Der/Car+A+Sg+Nom: []
    tjáhtje+N+Cmp/Sh+Cmp/Hyph+Cmp#rámát+N+Der/ahtes+A+Sg+Nom: tjásj-rámádahtes
    tjáhtje+N+Cmp/Sh+Cmp/Hyph+Cmp#rámát+N+Abe: [tjásj-rámádahtá, tjásj-rámádahti]


  Noun - gåtrámát: # GAHPER
    goahte+N+Cmp/Sh+Cmp#rámát+N+Sg+Nom: gåtrámát
    goahte+N+Cmp/Sh+Cmp#rámát+N+Pl+Nom: gåtrámáda
    goahte+N+Cmp/Sh+Cmp#rámát+N+Sg+Ill: gåtrámádij
    goahte+N+Cmp/Sh+Cmp#rámát+N+Der/Dimin+N+Sg+Nom: gåtrámádasj
    goahte+N+Cmp/Sh+Cmp#rámát+N+Der/Dimin+N+Der/Dimin+N+Sg+Nom: gåtrámádattjasj
    goahte+N+Cmp/Sh+Cmp#rámát+N+Der/Car+A+Sg+Nom: []
    goahte+N+Cmp/Sh+Cmp#rámát+N+Der/ahtes+A+Sg+Nom: gåtrámádahtes
    goahte+N+Cmp/Sh+Cmp#rámát+N+Der/ahtes+A+Pl+Nom: [gåtrámádahttá, gåtrámádahttása]
    goahte+N+Cmp/Sh+Cmp#rámát+N+Abe: [gåtrámádahtá, gåtrámádahti]
    goahte+N+Cmp/Sh+Cmp/Hyph+Cmp#rámát+N+Sg+Nom: gåt-rámát
    goahte+N+Cmp/Sh+Cmp/Hyph+Cmp#rámát+N+Pl+Nom: gåt-rámáda
    goahte+N+Cmp/Sh+Cmp/Hyph+Cmp#rámát+N+Sg+Ill: gåt-rámádij
    goahte+N+Cmp/Sh+Cmp/Hyph+Cmp#rámát+N+Der/Dimin+N+Sg+Nom: gåt-rámádasj
    goahte+N+Cmp/Sh+Cmp/Hyph+Cmp#rámát+N+Der/Dimin+N+Der/Dimin+N+Sg+Nom: gåt-rámádattjasj
    goahte+N+Cmp/Sh+Cmp/Hyph+Cmp#rámát+N+Der/Car+A+Sg+Nom: []
    goahte+N+Cmp/Sh+Cmp/Hyph+Cmp#rámát+N+Der/ahtes+A+Sg+Nom: gåt-rámádahtes
    goahte+N+Cmp/Sh+Cmp/Hyph+Cmp#rámát+N+Der/ahtes+A+Pl+Nom: [gåt-rámádahttá, gåt-rámádahttása]
    goahte+N+Cmp/Sh+Cmp/Hyph+Cmp#rámát+N+Abe: [gåt-rámádahtá, gåt-rámádahti]


  Noun - bassengráddje : # MUORRA
    bassæŋŋa+N+Cmp#ráddje+N+NomAg+Sg+Nom: [bassengráddje, bassängráddje]
    bassæŋŋa+N+Cmp#ráddje+N+NomAg+Sg+Ine: [bassengráddjen, bassängráddjen]
    bassæŋŋa+N+Cmp#ráddje+N+NomAg+Sg+Ill: [bassengráddjáj, bassängráddjáj]
    bassæŋŋa+N+Cmp/Hyph+Cmp#ráddje+N+NomAg+Sg+Nom: [basseng-ráddje, bassäng-ráddje]
    bassæŋŋa+N+Cmp/Hyph+Cmp#ráddje+N+NomAg+Sg+Ine: [basseng-ráddjen, bassäng-ráddjen]
    bassæŋŋa+N+Cmp/Hyph+Cmp#ráddje+N+NomAg+Sg+Ill: [basseng-ráddjáj, bassäng-ráddjáj]

  Noun - budsjettdiedádus: # GÅNÅGIS - XXX genererer mange ekstra former - er det ok?
    budsjæhtta+N+Cmp#diedádus+N+Sg+Nom: [budsjettdiedádus, budgetdiedádus, budsjähttadiedádus, budjähttadiedádus, budsjæhttadiedádus, budjæhttadiedádus]
    budsjæhtta+N+Cmp#diedádus+N+Sg+Ine: [budsjettdiedádusán, budgetdiedádusán, budjæhttadiedádusán, budsjæhttadiedádusán, budsjähttadiedádusán, budjähttadiedádusán]
    budsjæhtta+N+Cmp#diedádus+N+Sg+Ill: [budsjettdiedádussaj, budgetdiedádussaj, budsjähttadiedádussaj, budjähttadiedádussaj, budjæhttadiedádussaj, budsjæhttadiedádussaj]
    budsjæhtta+N+Cmp/Hyph+Cmp#diedádus+N+Sg+Nom: [budsjett-diedádus, budget-diedádus, budsjæhtta-diedádus, budjæhtta-diedádus, budsjähtta-diedádus, budjähtta-diedádus]
    budsjæhtta+N+Cmp/Hyph+Cmp#diedádus+N+Sg+Ine: [budsjett-diedádusán, budget-diedádusán, budjähtta-diedádusán, budsjähtta-diedádusán, budjæhtta-diedádusán, budsjæhtta-diedádusán]
    budsjæhtta+N+Cmp/Hyph+Cmp#diedádus+N+Sg+Ill: [budsjett-diedádussaj, budget-diedádussaj, budjæhtta-diedádussaj, budjähtta-diedádussaj, budsjähtta-diedádussaj, budsjæhtta-diedádussaj]

    

  Noun - tjáppisgiedjek: # GAHPER
    tjáhppat+A+Cmp/Attr+Cmp#giedjek+N+Sg+Nom: tjáhppisgiedjek
    tjáhppat+A+Cmp/Attr+Cmp#giedjek+N+Sg+Gen: tjáhppisgiedjega
    tjáhppat+A+Cmp/Attr+Cmp#giedjek+N+Sg+Acc: tjáhppisgiedjegav 
    tjáhppat+A+Cmp/Attr+Cmp#giedjek+N+Sg+Ine: tjáhppisgiedjegin 
    tjáhppat+A+Cmp/Attr+Cmp#giedjek+N+Sg+Ill: tjáhppisgiedjegij 
    tjáhppat+A+Cmp/Attr+Cmp#giedjek+N+Sg+Ela: tjáhppisgiedjegis 
    tjáhppat+A+Cmp/Attr+Cmp#giedjek+N+Sg+Com: tjáhppisgiedjegijn
    tjáhppat+A+Cmp/Attr+Cmp#giedjek+N+Pl+Nom: tjáhppisgiedjega
    tjáhppat+A+Cmp/Attr+Cmp#giedjek+N+Pl+Gen: tjáhppisgiedjegij 
    tjáhppat+A+Cmp/Attr+Cmp#giedjek+N+Pl+Acc: tjáhppisgiedjegijt
    tjáhppat+A+Cmp/Attr+Cmp#giedjek+N+Pl+Ine: tjáhppisgiedjegijn
    tjáhppat+A+Cmp/Attr+Cmp#giedjek+N+Pl+Ill: tjáhppisgiedjegijda
    tjáhppat+A+Cmp/Attr+Cmp#giedjek+N+Pl+Ela: tjáhppisgiedjegijs
    tjáhppat+A+Cmp/Attr+Cmp#giedjek+N+Pl+Com: tjáhppisgiedjegij
    tjáhppat+A+Cmp/Attr+Cmp#giedjek+N+Ess: tjáhppisgiedjegin
    tjáhppat+A+Cmp/Attr+Cmp#giedjek+N+Der/Dimin+N+Sg+Nom: tjáhppisgiedjegasj
    tjáhppat+A+Cmp/Attr+Cmp#giedjek+N+Der/Dimin+N+Der/Dimin+N+Sg+Nom: tjáhppisgiedjegattjasj
    tjáhppat+A+Cmp/Attr+Cmp#giedjek+N+Der/Car+A+Sg+Nom: []
    tjáhppat+A+Cmp/Attr+Cmp#giedjek+N+Der/ahtes+A+Sg+Nom: tjáhppisgiedjegahtes
    tjáhppat+A+Cmp/Attr+Cmp#giedjek+N+Der/lasj+A+Sg+Nom: []
    tjáhppat+A+Cmp/Attr+Cmp#giedjek+N+Abe: [tjáhppisgiedjegahtá, tjáhppisgiedjegahti]
    tjáhppat+A+Cmp/Attr+Cmp/Hyph+Cmp#giedjek+N+Sg+Nom: tjáhppis-giedjek
    tjáhppat+A+Cmp/Attr+Cmp/Hyph+Cmp#giedjek+N+Sg+Gen: tjáhppis-giedjega
    tjáhppat+A+Cmp/Attr+Cmp/Hyph+Cmp#giedjek+N+Sg+Acc: tjáhppis-giedjegav
    tjáhppat+A+Cmp/Attr+Cmp/Hyph+Cmp#giedjek+N+Sg+Ine: tjáhppis-giedjegin
    tjáhppat+A+Cmp/Attr+Cmp/Hyph+Cmp#giedjek+N+Sg+Ill: tjáhppis-giedjegij
    tjáhppat+A+Cmp/Attr+Cmp/Hyph+Cmp#giedjek+N+Sg+Ela: tjáhppis-giedjegis
    tjáhppat+A+Cmp/Attr+Cmp/Hyph+Cmp#giedjek+N+Sg+Com: tjáhppis-giedjegijn
    tjáhppat+A+Cmp/Attr+Cmp/Hyph+Cmp#giedjek+N+Pl+Nom: tjáhppis-giedjega
    tjáhppat+A+Cmp/Attr+Cmp/Hyph+Cmp#giedjek+N+Pl+Gen: tjáhppis-giedjegij
    tjáhppat+A+Cmp/Attr+Cmp/Hyph+Cmp#giedjek+N+Pl+Acc: tjáhppis-giedjegijt
    tjáhppat+A+Cmp/Attr+Cmp/Hyph+Cmp#giedjek+N+Pl+Ine: tjáhppis-giedjegijn
    tjáhppat+A+Cmp/Attr+Cmp/Hyph+Cmp#giedjek+N+Pl+Ill: tjáhppis-giedjegijda
    tjáhppat+A+Cmp/Attr+Cmp/Hyph+Cmp#giedjek+N+Pl+Ela: tjáhppis-giedjegijs
    tjáhppat+A+Cmp/Attr+Cmp/Hyph+Cmp#giedjek+N+Pl+Com: tjáhppis-giedjegij
    tjáhppat+A+Cmp/Attr+Cmp/Hyph+Cmp#giedjek+N+Ess: tjáhppis-giedjegin
    tjáhppat+A+Cmp/Attr+Cmp/Hyph+Cmp#giedjek+N+Der/Dimin+N+Sg+Nom: tjáhppis-giedjegasj
    tjáhppat+A+Cmp/Attr+Cmp/Hyph+Cmp#giedjek+N+Der/Dimin+N+Der/Dimin+N+Sg+Nom: tjáhppis-giedjegattjasj
    tjáhppat+A+Cmp/Attr+Cmp/Hyph+Cmp#giedjek+N+Der/Car+A+Sg+Nom: []
    tjáhppat+A+Cmp/Attr+Cmp/Hyph+Cmp#giedjek+N+Der/ahtes+A+Sg+Nom: tjáhppis-giedjegahtes
    tjáhppat+A+Cmp/Attr+Cmp/Hyph+Cmp#giedjek+N+Der/lasj+A+Sg+Nom: []
    tjáhppat+A+Cmp/Attr+Cmp/Hyph+Cmp#giedjek+N+Abe: [tjáhppis-giedjegahtá, tjáhppis-giedjegahti]

  Noun - tjehpudakmihtto : # MUORRA
    tjehpudahka+N+Cmp#mihtto+N+Sg+Nom: tjehpudahkamihtto
    tjehpudahka+N+Cmp#mihtto+N+Sg+Ine: tjehpudahkamihton
    tjehpudahka+N+Cmp#mihtto+N+Sg+Ill: tjehpudahkamihttuj
    tjehpudahka+N+Cmp/Hyph+Cmp#mihtto+N+Sg+Nom: tjehpudahka-mihtto
    tjehpudahka+N+Cmp/Hyph+Cmp#mihtto+N+Sg+Ine: tjehpudahka-mihton
    tjehpudahka+N+Cmp/Hyph+Cmp#mihtto+N+Sg+Ill: tjehpudahka-mihttuj
    tjehpudahka+N+Cmp/Sh+Cmp#mihtto+N+Sg+Nom: tjehpudakmihtto
    tjehpudahka+N+Cmp/Sh+Cmp#mihtto+N+Sg+Ine: tjehpudakmihton
    tjehpudahka+N+Cmp/Sh+Cmp#mihtto+N+Sg+Ill: tjehpudakmihttuj
    tjehpudahka+N+Cmp/Sh+Cmp/Hyph+Cmp#mihtto+N+Sg+Nom: tjehpudak-mihtto
    tjehpudahka+N+Cmp/Sh+Cmp/Hyph+Cmp#mihtto+N+Sg+Ine: tjehpudak-mihton
    tjehpudahka+N+Cmp/Sh+Cmp/Hyph+Cmp#mihtto+N+Sg+Ill: tjehpudak-mihttuj

  Noun - viedtjamulmusj : #
    viedtjat+V+TV+Der/NomAct+N+Cmp#ulmusj+N+Sg+Nom: viedtjamulmusj
    viedtjat+V+TV+Der/NomAct+N+Cmp#ulmusj+N+Sg+Ine: viedtjamulmutjin
    viedtjat+V+TV+Der/NomAct+N+Cmp#ulmusj+N+Sg+Ill: viedtjamulmutjij
    viedtjat+V+TV+Der/NomAct+N+Cmp/Hyph+Cmp#ulmusj+N+Sg+Nom: viedtjam-ulmusj
    viedtjat+V+TV+Der/NomAct+N+Cmp/Hyph+Cmp#ulmusj+N+Sg+Ine: viedtjam-ulmutjin
    viedtjat+V+TV+Der/NomAct+N+Cmp/Hyph+Cmp#ulmusj+N+Sg+Ill: viedtjam-ulmutjij


  Noun - uksagiehtje : # MUORRA +CmpN/SgNomLeft +CmpN/SgGenLeft +CmpN/PlGenLeft
    uksa+N+Cmp#giehtje+N+Sg+Nom: [uksagiehtje, uvsagiehtje, uvsajgiehtje]
    uksa+N+Cmp#giehtje+N+Sg+Ine: [uksagietjen, uvsagietjen, uvsajgietjen]
    uksa+N+Cmp#giehtje+N+Sg+Ill: [uksagæhtjáj, uksagähtjáj, uvsagæhtjáj, uvsagähtjáj, uvsajgæhtjáj, uvsajgähtjáj]
    uksa+N+Cmp/Hyph+Cmp#giehtje+N+Sg+Nom: [uksa-giehtje, uvsa-giehtje, uvsaj-giehtje]
    uksa+N+Cmp/Hyph+Cmp#giehtje+N+Sg+Ine: [uksa-gietjen, uvsa-gietjen, uvsaj-gietjen]
    uksa+N+Cmp/Hyph+Cmp#giehtje+N+Sg+Ill: [uksa-gæhtjáj, uksa-gähtjáj, uvsa-gæhtjáj, uvsa-gähtjáj, uvsaj-gæhtjáj, uvsaj-gähtjáj]

  Noun - nijbbedille : # MUORRA +CmpN/SgNomLeft +CmpN/SgGenLeft +CmpN/PlGenLeft
    nijbbe+N+Cmp#dille+N+Sg+Nom:          [nijbbedille,   nijbedille,   nijbijdille]
    nijbbe+N+Cmp#dille+N+Sg+Ine:          [nijbbedilen,   nijbedilen,   nijbijdilen]
    nijbbe+N+Cmp#dille+N+Sg+Ill:          [nijbbedilláj,  nijbedilláj,  nijbijdilláj]
    nijbbe+N+Cmp/Hyph+Cmp#dille+N+Sg+Nom: [nijbbe-dille,  nijbe-dille,  nijbij-dille]
    nijbbe+N+Cmp/Hyph+Cmp#dille+N+Sg+Ine: [nijbbe-dilen,  nijbe-dilen,  nijbij-dilen]
    nijbbe+N+Cmp/Hyph+Cmp#dille+N+Sg+Ill: [nijbbe-dilláj, nijbe-dilláj, nijbij-dilláj]

  Noun - gånågiskråvnnå : # GÅNÅGIS
    gånågis+N+Cmp#kråvnnå+N+Sg+Nom: [gånågiskråvnnå, gånågisákråvnnå, gånågisájkråvnnå]
    gånågis+N+Cmp/Hyph+Cmp#kråvnnå+N+Sg+Nom: [gånågis-kråvnnå, gånågisá-kråvnnå, gånågisáj-kråvnnå]

  Num + nounder-adj : # NUM
    lågenanakta+Num+Cmp#jahke+N+Der/k+A+Sg+Nom: [lågenanavtajagák, lågenanåvtåjagák]
